臺灣臺東地方法院刑事判決
111年度原訴字第15號
公  訴  人  臺灣臺東地方檢察署檢察官
被      告  伍建明




選任辯護人  李泰宏律師(法律扶助)  
上列被告因傷害案件，經檢察官提起公訴（110年度偵字第3830
號），於本院準備程序進行中，被告就被訴事實為有罪之陳述且
與檢察官達成合意，經檢察官聲請改依協商程序而為判決，本院
裁定改由受命法官獨任進行協商程序，並判決如下：
    主  文
伍建明犯傷害罪，處拘役參拾日，如易科罰金，以新臺幣壹仟元
折算壹日。
    事實及理由
一、本件犯罪事實及證據，均引用如附件檢察官起訴書之記載，
    並增列證據：被告伍建明於本院民國111年3月22日準備程序
    及協商程序中所為之自白（見本院卷第74、75、83頁）。　
二、本件經檢察官與被告於審判外達成協商之合意且被告已認罪
    ，其等協商合意內容如下(本院卷第82頁)：被告就起訴書所
    載犯罪事實，願受拘役30日之宣告，如易科罰金，以新臺幣
    1,000元折算1日。
三、經查，上開協商合意並無刑事訴訟法第455條之4第1項所列
    情形之一，檢察官聲請改依協商程序而為判決，本院爰裁定
    改行協商程序，並不經言詞辯論，於協商合意範圍內為判決
    。
四、依刑事訴訟法第455條之2第1項第1款、第455條之4第2項、
    第455條之8、第454條第2項，刑法第277條第1項、第41條第
    1項本文，刑法施行法第1條之1第1項，判決如主文。
五、協商判決除有刑事訴訟法第455條之4第1項第1款於程序終結
    前，被告撤銷協商合意或檢察官撤回協商聲請者；第2款被
    告協商之意思非出於自由意志者；第4款被告所犯之罪非第4
    55條之2第1項所定得以協商判決者；第6款被告有其他較重
    之裁判上一罪之犯罪事實者；第7款法院認應諭知免刑或免
    訴、不受理者情形之一，或違反同條第2項「法院應於協商
    合意範圍內為判決；法院為協商判決所科之刑，以宣告緩刑
    、2年以下有期徒刑、拘役或罰金為限」之規定者外，不得
    上訴。
六、如有前項得上訴之情形，得自判決送達之日起20日內，向本
    院提出上訴書狀，上訴於第二審法院。
七、本案經檢察官莊琇棋提起公訴，檢察官林靖蓉到庭執行職務
    。
中　　華　　民　　國　　111 　年　　3 　　月　　25　　日
                  刑事第三庭法  官  陳昱維
以上正本證明與原本無異。
                            書記官  戴嘉宏
中　　華　　民　　國　　111 　年　　3 　　月　　25　　日
附錄本案論罪科刑法條：
中華民國刑法第277條
傷害人之身體或健康者，處5年以下有期徒刑、拘役或50萬元以
下罰金。
犯前項之罪，因而致人於死者，處無期徒刑或7年以上有期徒刑
；致重傷者，處3年以上10年以下有期徒刑。
附件
臺灣臺東地方檢察署檢察官起訴書
                                     110年度偵字第3830號
　　被　　　告　伍建明　男　65歲（民國00年0月00日生）
　　　　　　　　　　　　住臺東縣○○里鄉○○村○○000號
　　　　　　　　　　　　居臺中市○○區○○路0段000巷00弄
　　　　　　　　　　　　　0號
　　　　　　　　　　　　國民身分證統一編號：Z000000000號
上列被告因傷害案件，已經偵查終結，認應提起公訴，茲將犯罪
事實及證據並所犯法條分敘如下：
　　　　犯罪事實
一、伍建明於民國110年10月15日16時30分許，在臺東縣○○里鄉○
    ○村○○000號前空地，因故與林秀賢發生爭執，竟基於傷害之
    犯意，徒手毆打林秀賢，致林秀賢因而受有右眼周圍三處撕
    裂傷之傷害。嗣林秀賢報警處理，始查悉上情。
二、案經林秀賢訴由臺東縣警察局大武分局報告偵辦。
　　　　證據並所犯法條
一、上揭犯罪事實，業據被告伍建明於警詢及偵查中坦承不諱，
    核與證人即告訴人林秀賢於警詢及偵查中之證述情節相符，
    並有臺東縣大武鄉衛生所診斷證明書、刑案現場測繪圖各1
    份、刑案現場照片10張附卷可稽，足認被告之自白與事實相
    符，其犯嫌應堪認定。
二、核被告所為，係犯刑法第277條第1項之傷害罪嫌。
三、依刑事訴訟法第251條第1項提起公訴。
　　此　致
臺灣臺東地方法院
中　　華　　民　　國　 111　　年　　1 　　月　　18　　日
    　　　　　　　　　　　　　檢　察　官　莊琇棋
本件正本證明與原本無異
中　　華　　民　　國　 111　　年　　1 　　月　　24　　日
        　　　　　　　　　　　書  記  官  張秀凰